---
title: "Red Neuronal - UnexpoDancing"
author: "Carlos Urbina EXP.2022100156, Vanessa Bolivar EXP.2022100162. GRUPO 2. Inteligencia Artificial"
date: "01 de Marzo de 2026"
output: 
  html_document:
    toc: true
    toc_depth: 3
    toc_float: 
      collapsed: true
      smooth_scroll: true
    theme: journal
    highlight: kate
    df_print: paged
    code_folding: show
---

# Red Neuronal Artificial (TensorFlow - Keras)

## 1. Introducción

En esta sección se implementa una Red Neuronal Artificial utilizando Keras con backend TensorFlow, con el objetivo de clasificar movimientos correctos e incorrectos en el sistema tipo Just Dance, basándose en los ángulos de brazos y piernas. 
## 2. Carga de Librerías

```{r warning=FALSE, message=FALSE}
library(keras)
library(caret)
library(readr)
library(tensorflow)
```

## 3. Carga del Dataset

```{r message=FALSE}
data <- read_csv("dance_dataset.csv")
```

## 4. Preparación de los Datos

```{r}
data$label <- as.factor(data$label)
```

## 5. División en Entrenamiento y Prueba

```{r}
set.seed(42)
trainIndex <- createDataPartition(data$label, p = 0.8, list = FALSE)
trainData <- data[trainIndex, ]
testData  <- data[-trainIndex, ]
```

## 6. Separación de Variables

```{r}
x_train <- as.matrix(trainData[, c("left_arm", "right_arm", "left_leg", "right_leg")])
x_test  <- as.matrix(testData[, c("left_arm", "right_arm", "left_leg", "right_leg")])

y_train <- as.numeric(as.factor(trainData$label)) - 1
y_test  <- as.numeric(as.factor(testData$label)) - 1
```

## 7. Normalización

```{r}
x_train <- scale(x_train)
x_test  <- scale(x_test, 
                 center = attr(x_train, "scaled:center"), 
                 scale = attr(x_train, "scaled:scale"))
```

## 8. Codificación One-Hot (Manual)

```{r}
num_classes <- length(unique(y_train))
y_train_cat <- as.matrix(model.matrix(~ 0 + as.factor(y_train)))
y_test_cat  <- as.matrix(model.matrix(~ 0 + as.factor(y_test)))
colnames(y_train_cat) <- NULL
colnames(y_test_cat) <- NULL
```

## 9. Construcción del Modelo



```{r}
model <- keras_model_sequential()
model$add(layer_input(shape = c(4)))
model$add(layer_dense(units = 16, activation = "relu"))
model$add(layer_dense(units = 8, activation = "relu"))
model$add(layer_dense(units = num_classes, activation = "softmax"))
```

## 10. Compilación del Modelo

```{r}
model$compile(
  loss = "categorical_crossentropy",
  optimizer = "adam",
  metrics = list("accuracy")
)
```

## 11. Entrenamiento

```{r}
history <- model$fit(
  x_train,
  y_train_cat,
  epochs = as.integer(50),
  batch_size = as.integer(16),
  validation_split = 0.2,
  verbose = 0
)

# Convertimos el historial a un formato que R pueda entender para graficar
history_df <- as.data.frame(history$history)
plot(history_df$accuracy, type = "l", col = "blue", main = "Evolución de Accuracy", xlab = "Época", ylab = "Accuracy")
```

## 12. Evaluación del Modelo

```{r}
score <- model$evaluate(x_test, y_test_cat, verbose = 0)
print(score)
```

## 13. Predicciones y Matriz de Confusión

```{r}
predictions <- model$predict(x_test)
predicted_classes <- apply(predictions, 1, which.max) - 1

confusionMatrix(factor(predicted_classes, levels = 0:(num_classes-1)),
                factor(y_test, levels = 0:(num_classes-1)))
```

## 14. Conclusión

La red neuronal permitió modelar relaciones no lineales entre los ángulos corporales y la clasificación del movimiento.  

El modelo fue entrenado durante 50 épocas utilizando el optimizador Adam y función de pérdida categorical crossentropy.  

La métrica de accuracy obtenida permite comparar el desempeño con el árbol de decisión desarrollado previamente.