---
title: "Árbol de Decisión - UNEXPODANCING"
author: "Carlos Urbina EXP.2022100156, Vanessa Bolivar EXP.2022100162. GRUPO 2. Inteligencia Artificial"
date: "01 de Marzo de 2026"
output: 
  html_document:
    toc: true
    toc_depth: 3
    toc_float: true
    collapsed: true
    smooth_scroll: true
    theme: journal
    highlight: kate
    df_print: paged
    code_folding: show
---

# 1. Introducción

En este documento se desarrolla un modelo de Árbol de Decisión para clasificar movimientos correctos e incorrectos en un sistema tipo Just Dance, utilizando variables angulares de brazos y piernas.

# 2. Carga de Librerías
# Base Personal
```{r setup, message=FALSE, warning=FALSE}
library(readr)
library(caret)
library(rpart)
library(rpart.plot)
library(ggplot2)
```

# 3. Carga del Dataset
```{r}
data <- read_csv("dance_dataset.csv")
head(data)
```

# 4. Preparación de Datos

Convertimos la variable objetivo a factor para clasificación:

```{r}
data$label <- as.factor(data$label)
str(data)
```

# 5. División en Entrenamiento y Prueba

Se divide el dataset en 80% entrenamiento y 20% prueba.

```{r}
set.seed(42)

trainIndex <- createDataPartition(data$label, p = 0.8, list = FALSE)
trainData <- data[trainIndex, ]
testData <- data[-trainIndex, ]

dim(trainData)
dim(testData)
```

# 6. Creación del Modelo Árbol de Decisión

```{r}
model <- rpart(label ~ left_arm + right_arm + left_leg + right_leg,
               data = trainData,
               method = "class")
```

# 7. Visualización del Árbol

```{r}
rpart.plot(model, 
           type = 2, 
           extra = 104, 
           fallen.leaves = TRUE,
           tweak = 1.2,
           main = "Árbol de Decisión - Clasificación de Movimientos")
```

# 8. Importancia de Variables

```{r}
model$variable.importance
```

# 9. Predicciones

```{r}
predictions <- predict(model, testData, type = "class")
head(predictions)
```

# 10. Evaluación del Modelo

```{r}
conf_matrix <- confusionMatrix(predictions, testData$label)
conf_matrix
```

# 11. Conclusiones

El modelo de Árbol de Decisión permite clasificar movimientos correctos e incorrectos basándose en los ángulos de brazos y piernas.

La matriz de confusión muestra el rendimiento del modelo en términos de exactitud (Accuracy), sensibilidad y especificidad.

El análisis demuestra que el árbol es capaz de separar adecuadamente los movimientos con alta precisión.